臺灣基隆地方法院刑事判決　　　　　　　100年度易字第300號
公　訴　人　臺灣基隆地方法院檢察署檢察官
被　　　告　吳益凡
　　　　　　陳佳瑜
上列被告等因竊盜案件，經檢察官提起公訴（100年度偵字第242
9號、第2465號），被告2人於本院準備程序中就被訴事實均為有
罪之陳述，經本院告知被告、檢察官簡式審判程序意旨，並經被
告、檢察官同意後，本院裁定依簡式審判程序審理、判決如下：
    主  文
吳益凡共同犯攜帶兇器竊盜未遂罪，累犯，處有期徒刑肆月，如
易科罰金，以新臺幣壹仟元折算壹日。
陳佳瑜共同犯攜帶兇器竊盜未遂罪，處有期徒刑月，如易科罰
金，以新臺幣壹仟元折算壹日；又犯攜帶兇器竊盜罪，處有期徒
刑陸月，如易科罰金，以新臺幣壹仟元折算壹日；另犯侵入住宅
竊盜罪，處有期徒刑陸月，如易科罰金，以新臺幣壹仟元折算壹
日；再犯侵入住宅竊盜罪，處有期徒刑陸月，如易科罰金，以新
臺幣壹仟元折算壹日。應執行有期徒刑壹年，如易科罰金，以新
臺幣壹仟元折算壹日。
    事  實
一、吳益凡於96年間，因施用毒品案件，經本院於96年度訴字第
    379號判處有期徒刑4月確定，嗣經本院於96年7月9日，以96
    年度聲減字第786號裁定減刑為有期徒刑2月確定，並於96年
    11月27日縮刑徒刑執行完畢出監。
二、緣吳益凡與陳佳瑜係配偶夫妻關係，因家庭經濟困窮，詎吳
    益凡仍不知悔改，夥同陳佳瑜，共同基於為自己不法所有之
    意圖，並基於竊盜之犯意聯絡，由陳佳瑜提議行竊，由吳益
    凡攜帶其所有客觀上足以殺傷人之生命、身體，可供兇器使
    用之質地堅硬之尖嘴鉗1支（未扣案），於100年5 月12日上
    午，並由吳益凡騎乘車牌號碼PXK-357 號重機車搭載陳佳瑜
    ，途經基隆市○○區○○街靠基隆港東9號碼頭圍牆1側之路
    旁，適見陳文進所有靠行在台華汽車貨運有限公司之車牌號
    碼GB-325號營業用大貨車停放該處路旁，乘無人看守之際，
    由吳益凡持上開尖嘴鉗著手竊取該大貨車上之電瓶，雖打開
    電瓶連接線，然因電瓶主體無法拆下，改由陳佳瑜接手持上
    開尖嘴鉗著手竊取該大貨車上之電瓶，亦因電瓶主體無法拆
    下，乃罷手而未遂，其2 人因而持上開尖嘴鉗，並由吳益凡
    騎乘該機車搭載陳佳瑜離去。
三、之後，陳佳瑜另意圖為自己不法之所有，於100年5月13日
    上午9 時許，獨自騎乘上揭重機車，並攜帶上開客觀上足以
    殺傷人之生命、身體，可供兇器使用之質地堅硬之尖嘴鉗1
    支（未扣案），至同上址路旁，適見張焜焰所有靠行在安星
    貨運有限公司之車牌號碼756- GC 號營業用大貨車停放該處
    路旁，乘無人看守之際，持上開客觀上足以殺傷人之生命、
    身體，可供兇器使用之質地堅硬之尖嘴鉗1 支（未扣案），
    著手竊取該大貨車上之電瓶2顆（2顆總重約33公斤），得手
    後旋騎乘上揭重機車至基隆市○○區○○路11巷瑞宏企業行
    資源回收處變賣予不知情之王米淇，所得新臺幣（下同）50
    5元，並花用殆盡，且將上開尖嘴鉗1支棄置在基隆市○○路
    靠近就業輔導中心附近路邊，並已滅失、無著。陳佳瑜另
    意圖為自己不法之所有，於100年5月22日上午10時許，獨自
    騎乘上揭重機車，尋找空屋伺竊，並自基隆市○○區○○街
    73號樓下，徒步進入該有人住居所大樓之基隆市○○區○○
    街73之4號5樓樓頂，徒手竊取莊基能所有裝設在頂樓之加壓
    抽水馬達1台（市值約500元），得手後，攜該抽水馬達1 台
    旋騎乘上揭機車，載往基隆市○○區○○路428 號足隆資源
    回收場變賣予不知情之賴順煌，並將變賣所得亦花用殆盡。
    陳佳瑜另意圖為自己不法之所有，於100年5月23日上午9
    時30分許，獨自騎乘上揭重機車，尋找空屋伺竊，途經基隆
    市○○區○○路308巷3號陳國華住宅處，適見上開有人居住
    之住宅之大門未鎖，乘無人在家之際，立即侵入該宅裡（無
    故侵入住宅部分，未據之處害人陳國華提出告訴），並徒手
    竊取陳國華所有雙爐瓦斯爐1台、不鏽鋼鍋具8個，得手後，
    攜該雙爐瓦斯爐1台、不鏽鋼鍋具8個，載往基隆市○○區○
    ○路428 號足隆資源回收場變賣予不知情之賴順煌，並將變
    賣所得亦花用殆盡。
四、其吳益凡與陳佳瑜上開行為，嗣經警據報後調閱案發現場附
    近監視器畫面，並循線查獲上情，且起出上開贓物之電瓶2
    顆、抽水馬達1台、雙爐瓦斯爐1台、不鏽鋼鍋具8 個，各自
    發還予張焜焰、莊基能、陳國華領回。
五、案經內政部警政署基隆港務警察局移送暨陳國華訴由基隆市
    警察局第二分局報告臺灣基隆地方法院檢察署檢察官偵查、
    起訴。
    理  由
壹、程序方面
一、按除被告所犯為死刑、無期徒刑、最輕本刑為三年以上有期
    徒刑之罪或高等法院管轄第一審案件者外，於法院行準備程
    序進行中，被告先就被訴事實為有罪之陳述時，審判長得告
    知被告簡式審判程序之旨，並聽取當事人、代理人、辯護人
    及輔佐人之意見後，裁定進行簡式審判程序；且受命法官行
    準備程序，與法院或審判長有同一之權限；又簡式審判程序
    之證據調查，不受刑事訴訟法第159 條第1 項、第161 條之
    2 、第161 條之3 、第163 條之1 及第164 條至第170 條規
    定之限制，刑事訴訟法第273 條之1 第1 項、第279 條第2
    項前段、第273 條之2 分別定有明文。
二、查本件被告吳益凡、陳佳瑜所犯為死刑、無期徒刑、最輕本
    刑為三年以上有期徒刑以外之罪，且非高等法院管轄第一審
    之案件，其於準備程序就前揭被訴事實為有罪之陳述，經本
    院告知簡式審判程序之旨，並聽取當事人之意見後，本院認
    無不得或不宜改依簡式審判程序進行之處，爰依刑事訴訟法
    第273 條之1第1項、第284條之1，裁定本件進行簡式審判程
    序，合先敘明。
貳、實體方面
一、上揭事實，訊據被告吳益凡、陳佳瑜於本院100 年8月9日準
    備程序及審判程序時均坦承不諱（見本院卷第22至23頁、第
    29至30頁），核與證人陳文進於100年5月18日警詢時證述、
    證人張焜焰於100年5月16日、26日警詢時證述（見臺灣基隆
    地方法院檢察署100 年度偵字第2465號卷，第28至29頁、第
    23至26頁），及證人莊基能於100年5月23日警詢時證述、證
    人陳國華100 年5月23日警詢時證述（見同上署100年度偵字
    第2429號卷，第8至9頁、第11至13頁）等情節大致符合，再
    互核與證人賴順煌於100年5月23日警詢時證述（見同上署10
    0年度偵字第2429號卷，第14至15頁）、證人王米琪於100年
    5月17日警詢時證述（見同上100年度偵字第2465號卷，第15
    至17頁）等情節亦吻合，並有內政部警政署基隆港務警察局
    扣押筆錄、扣押物品收據、扣押物品目錄表、贓物認領保管
    單（張焜焰）、資源回收作業查訪表（李柯招花）、100年5
    月12日東海街竊盜案監視器畫面翻拍照片9張、100年5月13
    日中正路165號監視器畫面翻拍照片10張、100年5 月13日竊
    取電瓶前往資源回收廠販售監視器畫面2張（見同上署100年
    度偵字第2465號卷，第18至22頁、第27頁、第30至36頁、第
    40至41頁），及贓物認領保管單（莊基能、陳國華）、贓物
    照片3張、100年5月22日竊取馬達現場照片1張、中正路308
    巷3號現場照片4張、回收場（瓦斯爐、鐵鍋贓物）照片1 張
    、收受物品舊貨五金廢料或廢棄物登記表1 紙、基隆市○○
    區○○路309 號100年5月23日監視器錄影畫面翻拍照片10張
    等在卷可稽（見同上署100年度偵字第2429號卷，第17至19
    頁、第21至22頁、第39至49頁），足見被告二人自白核與事
    實相符，堪予採信，而吳益凡夥同陳佳瑜共同犯攜帶兇器竊
    盜罪未遂犯，與陳佳瑜上開單獨犯攜帶兇器竊盜罪、侵入住
    宅竊盜罪2 次之事證明確，均應堪認定。
二、按刑法第321 條第1項第3款之攜帶兇器竊盜罪，係以行為人
    攜帶兇器竊盜為其加重條件，此所謂兇器，其種類並無限制
    ，凡客觀上足對人之生命、身體、安全構成威脅，具有危險
    性之兇器均屬之，且祇須行竊時攜帶此種具有危險性之兇器
    為已足，並不以攜帶之初有行兇之意圖為必要。經查，被告
    吳益凡夥同被告陳佳瑜共同犯攜帶兇器竊盜罪未遂犯，或被
    告陳佳瑜上開單獨犯攜帶兇器竊盜罪之上開尖嘴鉗1支（未
    扣案），已可打開上揭大貨車上之電瓶之連接線，進而可拆
    下電瓶主體，而尖嘴鉗係屬金屬材質且堅硬，若持以做為攻
    擊之工具，均易使人成傷，故上揭被告二人或被告陳佳瑜上
    開單獨犯攜帶兇器，客觀上均足以對人之身體、生命產生危
    險，自可供作兇器使用，堪認係屬於刑法第321條第1項第3
    款所指之「兇器」之類無訛。而攜帶兇器竊盜，祇須行竊時
    攜帶具有危險性之兇器為已足，並不以攜帶之初有行兇之意
    圖為必要，亦不以將該兇器自他地攜往行竊地為必要，此有
    最高法院62年度臺上字第2489號判例意旨及臺灣高等法院暨
    所屬法院74年度法律座談會法律問題研討可資參佐。再者，
    本件基隆市○○區○○街73之4號5樓樓頂，就全棟公寓之整
    體而言，該5 樓樓頂為該全棟公寓之一部分，與該全棟公寓
    有密切不可分之關係，且該全棟公寓係有人居住之住宅，而
    被告陳佳瑜由基隆市○○區○○街73號樓下，徒步進入該有
    人住居所大樓一樓，始能抵達基隆市○○區○○街73之4號5
    樓樓頂，徒手竊取莊基能所有裝設在頂樓之加壓抽水馬達1
    台，因此，亦同時有妨害居住安全之情形，職是，本件上開
    5樓樓頂，應屬住宅無訛，合先敘明。
三、核被告吳益凡夥同陳佳瑜上開犯罪事實欄二所為，各係犯刑
    法第321條第2項、第1項第3款攜帶兇器竊盜罪之未遂犯；又
    被告被告吳益凡、陳佳瑜就上開攜帶兇器竊盜罪之未遂犯，
    有犯意聯絡及行為分擔，應論以共同正犯；其二人已著手犯
    罪行為之實行而未遂，爰均依刑法第25條第2 項之規定減輕
    其刑；又被告吳益凡上開犯罪事實之前科紀錄，有卷附臺灣
    高等法院被告前案紀錄表與臺灣基隆地方法院檢察署刑案資
    料查註紀錄表各1 份在卷可稽，是本件被告吳益凡上開受有
    期徒刑執行完畢，於5 年以內再故意犯本件有期徒刑以上之
    罪，為累犯，應依刑法第47條第1 項規定，論以累犯，並加
    重其刑，並依刑法第71條第1 項規定：「刑有加重及減輕者
    ，先加後減」。另核被告陳佳瑜上開犯罪事實欄三所為，
    係犯刑係犯刑法第321 條第1項第3款攜帶兇器竊盜罪；上開
    犯罪事實欄三、所為2次，各係犯刑法第321條第1項第1
    款侵入住宅竊盜罪各1 次；被告陳佳瑜上開所犯共同攜帶兇
    器竊盜未遂罪、攜帶兇器竊盜罪、侵入住宅竊盜罪、侵入住
    宅竊盜罪之4 罪間，犯意各別，行為互殊，應予分論併罰。
    又本件起訴書所載被告吳益凡夥同陳佳瑜上開犯罪事實欄二
    所為，係犯刑法第321 條第1項第3款攜帶兇器竊盜罪嫌，迭
    經公訴檢察官於本院100 年8月9日審判時當庭補充更正本件
    起訴書所載犯罪事實(一)部分應係違反刑法第321條第1項第3
    款、第2項攜帶兇器竊盜未遂罪等語，並有本院100年8月9日
    審判筆錄在卷可稽（見本院卷第29頁），併此敘明。
四、玆審酌被2 人犯後坦認全部犯行，且態度良好，復兼衡本件
    起因係其家庭經濟困窘，犯罪目的為一時貪念失慮、手段平
    和，及被害人失竊之物部分已領回完畢損害降至最低，及其
    犯罪之動機、方法手段、竊得後所受利益、被害人所受損害
    、被害人除陳國華外，其餘被害人亦明白表示不提出告訴，
    均有上開被害人警詢筆錄在卷可佐，爰各量處如主文所示之
    刑，復斟酌被告2 人經濟狀況不富裕、智識程度等情，亦有
    其2 人警詢筆錄在卷可參，爰各諭知如易科罰金從輕以新臺
    幣1,000元折算1日，以勵自新。被告陳佳瑜上開分別量處如
    主文所示之刑，再定其應執行之刑，並諭知如易科罰金從輕
    以新臺幣1,000元折算1日，用啟自新。
五、至於上開未扣案之尖嘴鉗1 支，雖為供被告二人犯罪所用之
    物或被告陳佳瑜單獨犯罪所用之物，惟上開尖嘴鉗1 支並未
    扣案，且經被告陳佳瑜將上開尖嘴鉗1 支棄置在基隆市○○
    路靠近就業輔導中心附近路邊，並已滅失、無著，有被告陳
    佳瑜100年5月17日警詢筆錄供明在卷可徵（見同上署100 年
    度偵字第2465號卷，第10頁），職是，本件避免日後執行上
    困難，爰不併予諭知宣告沒收，附此敘明。
據上論斷，應依刑事訴訟法第273 條之1第1項、第284條之1、第
299條第1項前段，刑法第321條第1項第1款、第1項第3款、第2項
、第28條、第25條第2項、第47條第1項、第41條第1項前段、第8
項、第71條第1項、第51條第5款，刑法施行法第1條之1，判決如
主文。
本案經檢察官曾淑婷到庭執行職務。
中    華    民    國    100   年   8    月    23      日
                  刑事第四庭  法  官  施添寶
以上正本證明與原本無異。
如不服本判決應於收受送達後10日內向本院提出上訴書狀，並應
敘述具體理由；其未敘述上訴理由者，應於上訴期間屆滿後20日
內向本院補提理由書（均須按他造當事人之人數附繕本）「切勿
逕送上級法院」。告訴人或被害人如對於本判決不服者，應具備
理由請求檢察官上訴，其上訴期間之計算係以檢察官收受判決正
本之日期為準。
中    華    民    國    100   年   8    月    23      日
                              書記官  施鴻均
附錄：本案論罪科刑法條全文
中華民國刑法第320條【民國100年1月26日修正】
意圖為自己或第三人不法之所有，而竊取他人之動產者，為竊盜
罪，處五年以下有期徒刑、拘役或五百元以下罰金。
意圖為自己或第三人不法之利益，而竊佔他人之不動產者，依前
項之規定處斷。
前二項之未遂犯罰之。
中華民國刑法第321條【民國100年1月26日修正】
竊盜罪而有下列情形之一者，處六月以上、五年以下有期徒刑，
得併科新臺幣十萬元以下罰金：
一、侵入住宅或有人居住之建築物、船艦或隱匿其內而犯之者。
二、毀越門扇、牆垣或其他安全設備而犯之者。
三、攜帶兇器而犯之者。
四、結夥三人以上而犯之者。
五、乘火災、水災或其他災害之際而犯之者。
六、在車站、埠頭、航空站或其他供水、陸、空公眾運輸之舟、
    車、航空機內而犯之者。
前項之未遂犯罰之。